臺灣新竹地方法院刑事判決
                                    　111年度易字第392號
公  訴  人  臺灣新竹地方檢察署檢察官
被      告  彭建福




上列被告因竊盜案件，經檢察官提起公訴（111年度偵緝字第275
、276、277號），被告於本院準備程序為有罪之陳述，經本院裁
定進行簡式審判程序獨任審理，判決如下：
    主  文
乙○○犯侵入住宅竊盜罪，累犯，處有期徒刑捌月；又犯竊盜罪，
累犯，處有期徒刑伍月，如易科罰金，以新臺幣壹仟元折算壹日
；又犯竊盜罪，累犯，處拘役參拾日，如易科罰金，以新臺幣壹
仟元折算壹日；又犯竊盜罪，累犯，處拘役參拾日，如易科罰金
，以新臺幣壹仟元折算壹日。上開拘役部分，應執行拘役伍拾日
，如易科罰金，以新臺幣壹仟元折算壹日。
未扣案之犯罪所得如附表編號1、3至6所示之物均沒收，於全部
或一部不能沒收或不宜執行沒收時，追徵其價額。
    事  實
一、乙○○意圖為自己不法之所有，分別為下列犯行：
㈠、於民國110年8月4日上午10時30分許，基於加重竊盜之犯意，
    無故侵入新竹縣○○鎮○○路00號住宅，徒手竊得甲○○所有如附
    表編號1至3所示之物，得手後離去，將竊得之現金花用殆盡
    ，其他物品則棄置於不詳處所。嗣甲○○察覺遭竊後報警處理
    ，始循線查悉上情。
㈡、於110年9月16日晚間7時20分許，搭乘不知情之羅添龍騎乘之
    車牌號碼000-000號普通重型機車，前往新竹縣○○鎮○○街000
    巷00號住宅(該住宅係公眾得出入之賭博場所)，基於竊盜之
    犯意，趁無人注意之際，徒手竊得丁○○放置於沙發上之包包
    內如附表編號4所示之物後離去，將竊得之現金花用殆盡。
    嗣丁○○察覺遭竊後報警處理，始循線查悉上情。
㈢、於110年6月29日下午5時40分許，前往新竹縣○○鎮○○路00號「
    千荔水果世界」水果店，基於竊盜之犯意，徒手竊得丙○○陳
    列於架上販售如附表編號5所示之物後離去，將竊得之水果
    食用殆盡；復於翌（30）日下午5時33分許，再度前往上址
    水果店，基於竊盜之犯意，徒手竊得丙○○陳列於架上販售如
    附表編號6所示之物後離去。嗣丙○○察覺遭竊後追趕乙○○，
    乙○○乃將竊得之水果棄置於路旁，丙○○隨後報警處理，始循
    線查悉上情。
二、案經丁○○、丙○○訴由新竹縣政府警察局竹東分局報請臺灣新
    竹地方檢察署檢察官偵查起訴。
    理  由
一、本件被告乙○○所犯之罪，均非法定刑為死刑、無期徒刑或
    最輕本刑3 年以上有期徒刑之罪，亦非高等法院管轄第一審
    之案件，而被告於準備程序進行中就被訴事實已為有罪之陳
    述，經本院告知簡式審判程序之旨，並聽取檢察官及被告之
    意見後，本院乃依刑事訴訟法第273 條之1 第1 項規定，裁
    定進行簡式審判程序，合先敘明。
二、訊據被告就上開竊盜犯行迭於警詢及偵查中、本院準備及簡
    式審判程序時均坦承不諱（見偵12366卷第5-6頁反面；偵13
    700卷第5-6頁；偵13362卷第5-6頁；偵緝277卷第27-29頁；
    本院卷第41-42頁、第46-47頁），並有證人即被害人甲○○於
    警詢及偵查中之證述（見偵12366卷第7-9頁、第32-32頁反
    面）、證人即告訴人丙○○、丁○○、證人羅添龍於警詢中之證
    述（見偵13700卷第7-8頁；偵13362卷第7-8頁、第11-12頁
    反面）可佐，復有㈠員警職務報告1份、監視錄影畫面截取照
    片3張及監視錄影檔案光碟1片(見偵12366卷第4頁、第12-13
    頁，光碟置於證物袋內)；㈡員警職務報告1份(見偵13362卷
    第4頁)；㈢員警職務報告、新竹縣政府警察局竹東分局竹東
    派出所受理各類案件紀錄表、受(處)理案件證明單各1份、
    監視錄影畫面截取照片6張(見偵13700卷第4頁、第9-10頁、
    第16-17頁)等附卷可參，足認被告之自白均與事實相符，本
    件犯行均至堪認定，應依法論科。
三、核被告就事實欄一、㈠所為，係犯刑法第321條第1項第1款之
    侵入住宅竊盜罪；就事實欄一、㈡及一、㈢所為，均係犯刑法
    第320條第1項之竊盜罪，公訴意旨原認事實欄一、㈡屬侵入
    住宅竊盜罪，業據檢察官當庭更正（見本院卷第41-42頁）
    ，特此敘明。被告上開4次犯行，犯意各別，行為互殊，均
    應予分論併罰。
四、被告前於103年間，因強盜案件，經本院以103年度訴字第20
    9號判決判處有期徒刑5年4月，上訴後經臺灣高等法院以103
    年度上訴字第2902號判決駁回上訴確定，嗣於108年11月13
    日執行完畢，此有臺灣高等法院被告前案紀錄表1 份在卷足
    參，其於徒刑執行完畢五年內故意再犯本件有期徒刑以上之
    罪，當屬累犯。又本院審酌被告前已有強盜之財產犯罪前科
    紀錄，仍不知悔悟，再為本件4次竊盜犯行，足見其刑罰反
    應力薄弱，參照釋字第775號解釋文意旨，本院認應完全適
    用刑法第47條第1 項之規定加重其刑。
五、爰審酌被告不思以正當途徑獲取財物，任意竊取他人物品，
    侵害他人財產安全，所為均殊值非難；復考量被告犯後態度
    ，兼衡其自承教育程度為國中畢業，案發時無業，未婚，無
    未成年子女，暨本件各次犯罪之動機、手段、告訴人及被害
    人所受財損等一切情狀，分別量處如主文所示之刑，並就得
    易科罰金部份諭知易科罰金之折算標準，另就拘役部分定其
    應執行之刑併諭知易科罰金折算標準，以資懲儆。
六、沒收之說明：
㈠、查被告本件各次竊盜犯行所得即附表編號1、3至6所示之物，
    均應依刑法第38條之1 第1 項規定宣告沒收，於全部或一部
    不能沒收或不宜執行沒收時，依同條第3 項規定，追徵其價
    額。
㈡、至被告所竊得如附表編號2所示之物雖未據扣案，惟卷內無證
    據證明現仍存在，且上開物品之客觀價額非鉅，亦欠缺刑法
    上重要性，為避免開啟助益甚微之沒收或追徵程序，過度耗
    費訴訟資源而無助於目的之達成，爰依刑法第38條之2 第2 
    項規定，亦不予宣告沒收或追徵，附此敘明。 
據上論斷，應依刑事訴訟法第273 條之1 第1 項、第299 條第1
項前段，判決如主文。
本案經檢察官蔡宜臻提起公訴，檢察官黃嘉慧到庭執行職務。
中    華    民    國   111    年    6     月   29     日
                  刑事第六庭  法  官  林涵雯
以上正本證明與原本無異。
如不服本判決應於收受本判決後20日內向本院提出上訴書狀，上
訴書狀應敘述具體理由。上訴書狀未敘述上訴理由者，應於上訴
期間屆滿後20日內補提理由書狀於本院(均須按他造當事人之人
數附繕本 )「切勿逕送上級法院」。 
中　　華　　民　　國　　111 　年　　6 　　月　　29　　日
                              書記官  林汶潔
附錄本案論罪科刑法條：
中華民國刑法第320條
意圖為自己或第三人不法之所有，而竊取他人之動產者，為竊盜
罪，處五年以下有期徒刑、拘役或五十萬元以下罰金。
意圖為自己或第三人不法之利益，而竊佔他人之不動產者，依前
項之規定處斷。
前二項之未遂犯罰之。
中華民國刑法第321條
犯前條第一項、第二項之罪而有下列情形之一者，處六月以上五
年以下有期徒刑，得併科五十萬元以下罰金：
一、侵入住宅或有人居住之建築物、船艦或隱匿其內而犯之。
二、毀越門窗、牆垣或其他安全設備而犯之。
三、攜帶兇器而犯之。
四、結夥三人以上而犯之。
五、乘火災、水災或其他災害之際而犯之。
六、在車站、港埠、航空站或其他供水、陸、空公眾運輸之舟、
   車、航空機內而犯之。
前項之未遂犯罰之。
附表：
編號 物品及數量 1 深色側背包1個 2 身分證、健保卡、汽車駕照、機車駕照、玉山銀行信用卡、合庫銀行信用卡各1張 3 現金新臺幣【下同】15萬元 4 現金2萬元 5 巨峰葡萄1盒（價值200元） 6 甜桃1袋及水梨1顆（價值共180元）